臺灣臺東地方法院民事裁定
110年度訴字第31號
原      告  黃寶琴  
訴訟代理人  傅爾洵律師（法律扶助律師）
上列原告與被告林國恩間請求債務人異議之訴事件，本院裁定如
下：    
    主  文
本件訴訟標的之價額核定為新臺幣2,674,754元。
原告至遲應於前開核定訴訟標的價額之裁定確定後7日內，向本
院補繳第一審裁判費新臺幣19,932元，逾期未繳，即駁回其訴。
    理  由
一、按提起民事訴訟者，應依民事訴訟法第77條之13規定，繳納
    裁判費，此為必須具備之程式。次按訴訟標的之價額，由法
    院核定；核定訴訟標的之價額，以起訴時之交易價額為準；
    無交易價額者，以原告就訴訟標的所有之利益為準，民事訴
    訟法第77條之1定有明文。又以一訴主張數項標的者，其價
    額合併計算之，但所主張之數項標的互相競合或應為選擇者
    ，其訴訟標的價額，應依其中價額最高者定之，同法第77條
    之2第1項亦規定甚明。又債務人異議之訴之訴訟標的為該債
    務人之異議權，法院核定此訴訟標的之金額或價額，應以該
    債務人本於此項異議權，請求排除強制執行所有之利益為準
    （最高法院92年度台抗字第659號裁定要旨參照）。
二、本件原告起訴時繳納裁判費新臺幣（下同）7,600元，然查
    原告係對本院109年度司執字第2160號清償票款強制執行事
    件（下稱系爭執行事件）提起債務人異議之訴，其訴之聲明
    為：「一、系爭執行事件之強制執行程序應予撤銷。二、被
    告不得執本院91年度執字第957號債權憑證及本院91年度執
    字第3717號債權憑證作為執行名義，對原告所有財產為強制
    執行。」。核原告請求之訴訟標的及訴之聲明雖為複數，然
    自經濟上觀之，其訴訟目的同一，訴訟標的價額應擇其最高
    者核定之。其中被告於系爭執行事件請求強制執行之金額為
    ：「①債務人（即原告）應給付債權人（即被告）10萬元，
    並自民國87年7月10日起至清償日止，按週年利率6%計算之
    利息。②債務人（即原告）應給付債權人（即被告）40萬元
    ，並自民國87年9月4日起至清償日止，按週年利率6%計算之
    利息。【上開①②金額核算後，扣除本院91年執字第957號已
    受償之金額61萬2,736元】③債務人（即原告）應給付債權人
    （即被告）20萬元，並自民國87年7月10日起至清償日止，
    按週年利率6%計算之利息及按100元每日1角計算之違約金，
    並賠償督促程序費用129元。」，執行標的則係原告財產，
    業經本院依職權調閱系爭執行事件卷宗核閱無誤，故本件訴
    訟標的應以被告聲請強制執行之債權金額為訴訟標的之價額
    。依系爭執行事件請求強制執行金額、利息及違約金，計算
    至原告於110年1月21日提起本件訴訟時止金額、利息及違約
    金之金額應為2,674,754元（計算式如附件所示），爰核定
    本件訴訟標的價額為2,674,754元，應徵第一審裁判費27,53
    2元，扣除已繳納之7,600元，尚應補繳19,932元。
三、當事人對於本院核定訴訟標的價額之裁定，得於10日內抗告
    。故原告至遲應於本院上開核定訴訟標的價額之裁定確定後
    7日內向本院補繳第一審裁判費19,932元。如原告逾期未為
    補繳，即以裁定駁回其訴。
四、依民事訴訟法第77條之1、第249條第1項但書規定，裁定如
    主文。
中　　華　　民　　國　　110 　年　　7 　　月　　15　　日
　　　　　　　　　民事第一庭　　法　官  王麗芳
以上正本係照原本作成。
如不服本裁定關於核定訴訟標的價額部分，應於送達後10日內向
本院提出抗告狀，並繳納抗告費新臺幣1,000元；其餘關於命補
繳裁判費部分，不得抗告。
中　　華　　民　　國　　110 　年　　7 　　月　　15　　日
                                書記官  張耕華
附件：
一、債務人（即原告）應給付債權人（即被告）10萬元，並自87
    年7月10日起至110年1月21日提起本件訴訟時止，按週年利
    率6%計算之利息部分，小計235,181元【計算式：①100,000
    元，②（22＋6/12＋11/365）×100,000元×6%＝135,181元，①＋②＝
    235,181元，元以下四捨五入】
二、債務人（即原告）應給付債權人（即被告）40萬元，並自87
    年9月4日起至110年1月21日提起本件訴訟時止，按週年利率
    6%計算之利息部分，小計937,118元【計算式：①400,000元
    ，②（22＋4/12＋17/365）×400,000元×6%＝537,118元，①＋②＝93
    7,118元，元以下四捨五入】。
三、債務人（即原告）應給付債權人（即被告）20萬元，並自87
    年7月10日起至110年1月21日提起本件訴訟時止，按週年利
    率6%計算之利息及按100元每日1角計算之違約金，並賠償督
    促程序費用129元部分，小計2,115,191元。【計算式：①200
    ,000元，②（22＋6/12＋11/365）×200,000元×6%＝270,362元，
    ③（22＋6/12＋11/365）×200,000×36.5%＝1,644,700，④129元
    。①＋②＋③＋④＝2,115,191元，元以下四捨五入】。
四、小結：上開一至三之金額合計後，扣除本院91年執字第957
    號已受償之金額612,736元，總計原告於110年1月21日提起
    本件訴訟時止之被告請求之金額、利息及違約金之數額為2,
    674,754元【計算式：235,181元＋937,118元＋2,115,191元－6
    12,736元＝2,674,754元】。